【裁判字號】    92,交聲,777
【裁判日期】    920814
【裁判案由】    違反道路交通管理處罰條例聲明異議
【裁判全文】
臺灣臺北地方法院交通事件裁定                    九十二年度交聲字第七七七號
    異  議  人  甲○○
    即受處分人
右列異議人即受處分人因違反道路交通管理處罰條例案件，對於交通部公路總局臺北
區監理所中華民國九十二年四月十八日所為之處分（原處分案號：北監自裁字裁四０
－一Ａ0000000號）及以中華民國九十二年五月二十六日00－0000－0
000八號函更正裁罰之處分，聲明異議，本院裁定如左：
    主      文
原處分撤銷。
甲○○汽車駕駛人停車時，在道路收費停車處所停車，不依規定繳費，處罰鍰新臺幣
壹仟貳佰元。
    理      由
一、按汽車駕駛人停車時，在道路收費停車處所停車，不依規定繳費者，處新臺幣（
    下同）六百元以上一千二百元以下罰鍰，道路交通管理處罰條例第五十六條第一
    項第十一款定有明文。
二、原處分機關交通部公路總局臺北區監理所裁決意旨以：本件受處分人即異議人甲
    ○○所有之車號Ｍ四－二七九五號自用小客車，於民國八十九年七月二十一日在
    臺北市○○○路設有計費器停車位停車，因未依規定繳費，經臺北市停車管理處
    於八十九年八月十六日以一Ａ0000000號通知單舉發之，並於八十九年八
    月十七日依據受處分人之車籍地址（臺北縣新店市○○路○段五七巷二三號三樓
    ）掛號郵寄，完成送達程序，經受處分人於九十二年一月十七日、三月十一日及
    四月十八日多次提出申訴，雖經函請舉發機關調查結果，仍認有上開違規行為，
    然因無法確定違規通知單通知聯是否送達，乃依道路交通管理處罰條例第五十六
    條第一項第十一款（原裁決書誤載為第十款，按道路交通管理處罰條例業於九十
    年一月十七日修正公布，同年六月一日施行，其中第五十六條第一項第十款移至
    同項第十一款。）規定，以九十二年五月二十六日00－0000－0000八
    號函重新裁處其最低罰鍰，受處分人因此於九十二年六月五日聲明異議。
三、異議人聲明異議意旨略以：本人未收到路邊停車繳費通知單，且因時間久遠，無
    法確定是否有在舉發時、地停車。又私人公司會計憑證應保留五年，銀行會計憑
    證應保留十五年，是舉發機關臺北市停車管理處理應保留原始停車繳費通知憑單
    五年以上，以證明舉發無誤等語。
四、經查：
(一)異議人所有車號Ｍ四－二七九五號自用小客車，於八十九年七月二十一日在臺北
    市○○○路設有計費器停車位停車，因未依規定繳費，經臺北市停車管理處於八
    十九年八月十六日以一Ａ0000000號通知單舉發之事實，此有逾限未繳告
    發聯、臺北市停車管理處查獲違規停車事件檢舉單及違規查詢報表等影本在卷可
    按，該逾限未繳告發聯上並載明車號「Ｍ42795」、車色「灰」，停車日期「10
    時30分」，且臺北市停車管理處查獲違規停車事件檢舉單上亦填載「89.7.21.」
    、管理員「愛國東（13110）7-1孫永珠」簽章，顯見臺北市停車管理處之舉發係
    屬有據。
(二)另依違反道路交通管理事件統一裁罰基準及處理細則第七十七條：「處理違反道
    路交通管理事件之有關資料、簿冊等應妥為保存，保存屆滿一年者，得予銷毀。
    但未結案或涉及刑事責任之有關文件，仍繼續保存。」之規定，本件舉發機關臺
    北市停車管理處原則上應保存相關停車繳費通知單及舉發違規通知單一年始得銷
    毀，而該處係於八十九年八月十七日以掛號郵寄方式送達舉發違規通知單，其送
    達地址為「臺北縣新店市○○路○段五七巷二三號三樓」，並無退單紀錄等情，
    此有中華民國郵政大宗掛號函件及臺北市停車管理處九十二年四月一日北市停四
    字第０九二三一六六０三００號書函（詳說明二）等影本各一件存卷可按，而以
    該送達地址除與車籍地址相符外，並始終為異議人之住所，異議人就本交通事件
    與原處分機關、舉發機關所有之函文往來，亦係向該住所送達，異議人除收受送
    達，並即提出申訴一事等情以觀（詳見卷附申訴書三紙及九十二年四月十八日中
    華民國郵政掛號郵件收件回執一紙等影本），可以推認異議人確有收受上開舉發
    違規通知單之送達。舉發機關於舉發違規迄今已近三年，當不得以其未保存本件
    相關停車繳費通知單與舉發違規通知單及郵政機關已經銷毀掛號郵寄舉發違規通
    知單之郵件收件回執等情，逕認舉發機關舉發異議人違規係屬無據。
(三)臺北市停車管理處於收費路段均依法設有收費時間、費率之公告牌，駕駛人既有
    利用公有收費停車格停車，亦應有繳費之認知，未見補繳單應主動向停車管理查
    詢，依此，異議人已收受本件舉發違規通知單之送達，已如前述，其異議之聲明
    ，當屬無據。
    綜上所述，異議人既有汽車駕駛人停車時，在道路收費停車處所停車，不依規定
    繳費之行為，並逾應到案期限三十日以上，自應依道路交通管理處罰條例第五十
    六條第一項第十一款規定及違反道路交通管理事件統一裁罰標準表，裁處其罰鍰
    最高額一千二百元，異議人猶執前詞，指摘原處分不當，雖無無理由，但原處分
    機關以無法確定違規通知單是否送達，乃以九十二年五月二十六日00－000
    0－0000八號函重新裁處其最低罰鍰，即有違誤，應將該重新更正裁罰最低
    額之處分撤銷，以資適法。
據上論斷，應依道路交通案件處理辦法第二十條前段裁定如主文。
中      華      民      國    九十二    年      八      月    十四      日
                                    臺灣臺北地方法院交通法庭
                                        法  官  朱夢蘋
右正本證明與原本無異。
如不服本裁定，應於裁定送達後五日內向本院提出抗告狀。
                                        書記官  周小玲
中      華      民      國    九十二    年      八      月    十九      日


司法院資訊處製作；財團法人民間司法改革基金會備份。
